臺灣高等法院臺中分院刑事判決　　　　　民國九十四年度上訴字第五六六號
　　上　訴　人　臺灣臺中地方法院檢察署檢察官
　　被　　　告　甲○○
右上訴人因被告毒品危害防制條例案件，不服臺灣臺中地方法院中華民國九十四年一
月二十八日第一審判決（民國九十四年度訴字第一三五號，起訴案號：臺灣臺中地方
法院檢察署民國九十三年度毒偵字第四九○三號、第四九四七號），提起上訴，本院
判決如左：
　　主      文
上訴駁回。
　　事      實
一、甲○○曾於民國（下同）八十七年間，因施用第一級毒品海洛因（下稱海洛因）
    案件，經原法院裁定令入戒治處所強制戒治一年，嗣經裁定停止戒治，所餘戒治
    期間付保護管束，於八十八年十一月二十三日保護管束期滿，由檢察官以八十八
    年度戒毒偵字第一四○號予以不起訴處分確定；又於八十九年間因施用海洛因案
    件，經法院裁定入戒治處所施以強制戒治，於九十年十月十九日強制戒治執行完
    畢，並經原法院以八十九年度訴字第二七四九號判決判處有期徒刑八月確定，於
    九十一年六月十一日縮刑期滿執行完畢。其猶不知悔改，於上開強制戒治執行完
    畢後，復基於施用海洛因及安非他命之概括犯意，自九十三年七月至同年十一月
    二十三日止，連續在臺中縣市之不詳旅館內，以針筒注射之方式施用海洛因多次
    ，其中於九十三年十一月二十一日晚間七時許往前回溯七十二小時內之某時，在
    不詳地點，以不詳方式施用海洛因；並於九十三年十一月二十一日為警採尿回溯
    一百二十小時內之某時，在臺中縣市某不詳汽車旅館內，以將第二級毒品安非他
    命置於玻璃球內用火燒烤，再吸用所產生之煙氣之方式，施用第二級毒品甲基安
    非他命一次。又於同日晚間七時許往前回溯九十六小時內之某時，在不詳地點，
    以不詳方式施用第二級毒品甲基安非他命，於同日經警通知到場採尿送驗，呈嗎
    啡及甲基安非他命陽性反應。嗣甲○○於九十三年十一月二十一日晚間七時許，
    持海洛因殘渣袋一個與其所有供施用海洛因所用之注射針筒一支，表明願受裁判
    ，主動向警方自首；復於九十三年十一月二十三日在臺中縣潭子鄉○○村○鄰○
    ○路○段一巷口經警查獲，並扣得海洛因一包（淨重○點○一公克，空包裝重○
    點二二公克）與其所有供施用海洛因所用之注射針筒一支。
二、案經甲○○自首與臺中縣警察局霧峰分局報請臺灣臺中地方法院檢察署檢察官偵
    查起訴。
    理      由
一、右開事實，業經被告甲○○坦承不諱，被告經警採尿送驗結果，確呈嗎啡及甲基
    安非他命之陽性反應，有中山醫學大學附設醫院藥物濫用檢測中心報告附卷可證
    ，並有扣案之海洛因含袋重○點二公克、海洛因殘渣袋與其所有供施用海洛因之
    針筒二支為憑，其所為之自白顯與事實相符，堪予採信。被告罪證明確，犯行堪
    予認定。
二、核被告所為，係犯毒品危害防制條例第十條第一項、第二項之施用第一級毒品與
    施用第二級毒品罪，其持有毒品之低度行為，應為施用毒品之高度行為所吸收，
    不另論罪。被告先後多次施用第一級毒品及第二級毒品之行為，時間緊接，犯罪
    構成要件相同，顯係基於概括犯意反覆為之，為連續犯，均依法加重其刑。被告
    所犯上開二罪間，犯意各別，罪名不同，應予分論併罰。被告前於八十九年間因
    施用海洛因案件，經原法院以八十九年訴字第二七四九號判決判處有期徒刑八月
    確定，於九十一年六月十一日縮刑期滿執行完畢，此有刑案資料查註紀錄表附卷
    可稽，其於上開有期徒刑執行完畢後五年以內再犯本件有期徒刑以上之罪，為累
    犯，均應依法加重其刑，並就施用第一級、第二級毒品部分依法遞加重之。扣案
    之毒品為海洛因，業經被告自承在卷，應依同條例第十八條第一項前段之規定，
    宣告沒收並諭知銷燬。扣案之殘留海洛因毒品空袋一個，因無法與海洛因分離，
    應整體視為毒品，係第一級毒品，為違禁物，應依同條例第十八條第一項前段之
    規定，沒收銷燬之。另犯人因案自首係對於未發覺之犯罪而為，如於自首接受裁
    判後，再基於概括之犯意，犯同一性質之罪，經警查獲，其自首前後之多次犯罪
    行為，乃係基於同一概括犯意，自屬連續犯，為裁判上一罪，而裁判上之一罪其
    一部分既因案被司法警察發覺查獲，依最高法院七十三年度第二次刑庭會議決議
    意旨，已非前開自首效力所及，不應認有自首之效力。本件被告雖於九十三年十
    一月二十一日攜帶殘餘海洛因殘渣袋及注射針筒一支向臺中縣警察局霧峰分局警
    察自首，惟嗣於九十三年十一月二十三日在臺中縣潭子鄉○○村○鄰○○路○段
    一巷口為警查獲其施用第一級毒品部分，為前開自首效力所不及，而其先後之數
    次施用毒品，又係基於概括犯意為之，依前開說明，尚無自首規定之適用，併予
    敘明。原審對被告予以論罪科刑，固非無見，惟查事實欄除檢察官起訴以外之部
    分，與本案具有連續犯關係，屬於裁判上之一罪，原審未及予以一併審理，即有
    未合，檢察官上訴意旨執此指摘原判決不當，為有理由，應由本院將原判決予以
    撤銷改判，爰審酌被告有施用第一級毒品海洛因之前科、其施用之次數、事後坦
    承犯罪等一切情狀，分別量處如主文第二項所示之刑，並定其執行刑為有期徒刑
    壹年。扣案之第一級毒品海洛因一包（淨重○點○一公克，空包裝重○點二二公
    克）及殘餘海洛因殘渣袋一個（因無法與海洛因分離，應整體視為第一級毒品海
    洛因），均應依法沒收銷燬之。又扣案之注射針筒二支，業經被告供認為其所有
    ，且係供犯罪所用之物，應依法予以宣告沒收。其認事、用法及量刑，均無不當
    ，檢察官上訴意旨略以：被告九十三年十一月二十一日晚間七時許往前回溯七十
    二小時內之某時，在不詳地點，以不詳方式施用第一級毒品海洛因，又於九十三
    年十一月二十一日晚間七時許往前回溯九十六小時內之某時，在不詳地點，以不
    詳方式施用第二級毒品甲基安非他命。嗣於九十三年十一月二十一日，經警通知
    到場採尿送驗，呈嗎啡及甲基安非他命陽性反應，上揭犯嫌核與前開已判決之判
    決之施用第一級毒品海洛因、第二級毒品安非他命之犯罪事實，時間緊接，犯罪
    構成要件相同，顯係基於概括犯意反覆為之，為連續犯，係裁判上之一罪，屬同
    一案件。依審判不可分之原則，本件應為前揭案件起訴效力所及，原審未及斟酌
    審判，指摘原判決不當云云，惟查原判決所認定之犯罪事實，已包含檢察官上訴
    書所指之事實在內，二者為同一案件，檢察官之上訴為無理由，應予駁回。
三、據上論斷，應依刑事訴訟法第三百六十八條，判決如主文。
本案經檢察官乙○○到庭執行職務。
中      華      民      國　    九十四     年     五      月   三十一 　日
　　　　　　　　　　　　　　　　臺灣高等法院臺中分院刑事第十庭
　　　　　　　　　　　　　　　　　　　審判長法  官  林  照  明
　　　　　　　　　　　　　　　　　　　　　　法　官  林  清  鈞
　　　　　　　　　　　　　　　　　　　　　　法　官  吳　重　政
右正本證明與原本無異。
一、關於施用第一級毒品部分，得上訴。
二、關於施用第二級毒品部分，不得上訴。
如不服本判決應於收受送達後十日內向本院提出上訴書狀，其未敘述上訴之理由者並
得於提起上訴後十日內向本院補提理由書（均須按他造當事人之人數附繕本）。
　　　　　　　　　　　　　　　　　　　　　　書記官  劉　建　智
中      華      民      國　    九十四     年     六      月     七 　　日
附錄：
毒品危害防制條例第十條：
施用第一級毒品者，處六月以上五年以下有期徒刑。
施用第二級毒品者，處三年以下有期徒刑。
                        　　　　　　　　　　　　　　　　　　　　　　　　Ｒ
